Config:
  hfst:
    Gen: ../../../src/generator-gt-norm.hfst
    Morph: ../../../src/analyser-gt-norm.hfst
  xerox:
    Gen: ../../../src/generator-gt-norm.xfst
    Morph: ../../../src/analyser-gt-norm.xfst
    App: lookup

Tests:
  Verb - eldeeł[eat.PL.O] :
    eldeeł+V+I+0+Ipfv+L+Sg1:       agndeeł
    eldeeł+V+I+0+Ipfv+L+Sg2:       įldeeł
    eldeeł+V+I+0+Ipfv+L+Sg3:       eldeeł
    eldeeł+V+I+0+Ipfv+L+Indef:   ch’eldeeł
    eldeeł+V+I+0+Ipfv+L+Pl1:       ts’eldeeł
    eldeeł+V+I+0+Ipfv+L+Pl2:       aldeeł
    eldeeł+V+I+0+Ipfv+L+Pl3:       heldeeł